【裁判字號】    98,易,920
【裁判日期】    981209
【裁判案由】    竊盜
【裁判全文】
臺灣苗栗地方法院刑事判決               98年度易字第920號
公  訴  人  臺灣苗栗地方法院檢察署檢察官
被      告  乙○○
            甲○○
上列被告等因竊盜案件，經檢察官提起公訴（98年度偵字第5587
號），本院以簡式審判程序審理，判決如下：
    主  文
乙○○共同犯竊盜罪，累犯，處有期徒刑參月，如易科罰金，以
新臺幣壹仟元折算壹日；又共同犯竊盜罪，累犯，處有期徒刑肆
月，如易科罰金，以新臺幣壹仟元折算壹日。應執行有期徒刑肆
月，如易科罰金，以新臺幣壹仟元折算壹日。
甲○○共同犯竊盜罪，累犯，處有期徒刑參月，如易科罰金，以
新臺幣壹仟元折算壹日；又共同犯竊盜罪，累犯，處有期徒刑肆
月，如易科罰金，以新臺幣壹仟元折算壹日。應執行有期徒刑肆
月，如易科罰金，以新臺幣壹仟元折算壹日。
    犯罪事實及理由
一、犯罪事實：
    乙○○前因毒品案件，經法院減刑判處有期徒刑3 月確定，
    於民國96年8 月20日執行完畢；甲○○前因妨害公務案件，
    經法院減刑裁判定其應執行刑有期徒刑5 月確定，於96年8
    月31日執行完畢（2 人均構成累犯），渠等共同基於為自己
    不法所有之犯意聯絡及行為之分擔，分別於：
  (一)98年10月10日某時，在苗栗縣頭份鎮○○里○○路394 巷52
    號「勇美陶瓷工廠」，利用該工廠已停業之機會，甲○○先
    行告知乙○○該工廠內有鐵器可拿取之訊息，並於乙○○進
    入該工廠時在一旁之土地公廟等候，再由乙○○侵入該工廠
    內（侵入建築物部分未據告訴），竊取丙○○所有該工廠內
    之鐵質風鼓排氣管1 支，得手後，於同日下午1 時52分許，
    由乙○○、甲○○兩人合力以手推車，運往頭份鎮○○街「
    鑫能資源回收場」，以新台幣（下同）540 元之價格販售予
    不知情之該回收場負責人胡佩怡，以資牟利，事後甲○○分
    得其中1 百元花用，其餘款項則歸乙○○取得。
  (二)復於同年月15日上午11時30分許，在上址工廠，乙○○、甲○○又以上開相同手法，甲○○於乙○○侵入該工廠時在一
    旁土地公廟等候，而由乙○○侵入該工廠內，竊取丙○○所
    有之三角架2 支、C 型鐵柱1 支等物，得手後，於同日下午
    4 時41分許，由乙○○、甲○○兩人合力以手推車欲運往「
    鑫能資源回收場」販售，途經頭份鎮○○里○○○街與公北
    二路口時，適為警發覺異狀而盤查，循線查獲。
二、證據論述：
  (一)被告乙○○、甲○○於偵查、本院審理時之自白。
  (二)告訴人即被害人丙○○於警詢中之指訴。
  (三)證人胡佩怡於警詢中之證述。
  (四)贓物認領保管單1 紙。
  (五)苗栗縣警察局舊貨業回收登記一欄表1 張。
  (六)苗栗縣警察局頭份分局三灣分駐所扣押筆錄、扣押物品收據
    、扣押物品目錄表各1 份。
  (七)照片7 張。
  (八)扣押物品清單1 張。
  (九)臺灣高等法院被告全國前案紀錄表2 份。
三、論罪科刑：
    核被告乙○○、甲○○所為均係犯刑法第320 條第1 項普通
    竊盜罪【檢察官起訴書原先記載被告等共同涉犯刑法第321
    條第1 項第3 款之攜帶兇器竊盜罪，但公訴檢察官審理時，
    更正起訴法條如上，本諸檢察一體的原理原則，本院自勿庸
    變更起訴法條，附此敘明】，其等2 人就上述2 件竊盜案件
    ，均具有共同犯意之聯絡與行為分擔，均為共同正犯。又查
    ，被告乙○○、甲○○分別有上述前科素行，甫於96年8 月
    20日、96年8 月31日執行完畢，此有臺灣高等法院被告前案
    紀錄表2 份附卷可佐，其等於上述有期徒刑執行完畢後，5
    年內故意再犯本件有期徒刑以上之罪，均為累犯，應依刑法
    第47條第1 項規定，加重其刑。又其等2 人所犯之上述2 次
    竊盜案件，犯意個別、行為互殊，應予以分論併罰。爰審酌
    其等之犯罪動機、目的、手段、所生危害、失竊物品價值非
    鉅，復斟酌其等於本院審理時坦承犯行及檢察官具體求刑等
    一切情狀，分別就其等所涉之上開竊盜犯行，各自量處如主
    文所示之刑，且諭知易科罰金之折算標準，並定應執行刑，
    及諭知易科罰金之折算標準，以資懲儆。至扣案之木棍1 支
    ，並非被告2人所有，自不得宣告沒收，附此敘明。
四、應適用之法條：
  (一)刑事訴訟法第284 條之1 、第273 條之1 第1 項、第299 條
    第1 項前段、第310 條之2 、第454 條第1 項。
  (二)刑法第28條、第320 條第1 項、第47條第1 項、第51條第5
    款、第41條第1 項前段。
  (三)刑法施行法第1條之1 。
五、本判決係依刑事訴訟法第310 條之2 、第454 條第1 項製作
    ，依法僅記載當事人欄、主文、犯罪事實、證據名稱以及應
    適用之法條，其中犯罪事實部分，依同法第308 條之修正立
    法理由，亦僅記載犯罪構成要件事實，關於刑罰加重事由（
    含累犯在內）免予記載（法院辦理刑事訴訟案件應行注意事
    項第144 點參照），但仍於主文予以表明，並於應適用之法
    條欄予以引用。如不服本判決，應於判決送達之日起10日內
    ，向本院提起上訴。
本案經檢察官林俊杰到庭執行職務。
中    華    民    國    98    年    12     月    9    日
                  刑事第一庭  法  官  呂曾達
以上正本證明與原本無異。
如不服本判決，應於判決送達後10日內向本院提出上訴狀（應抄
附繕本），其未敘述上訴理由者，應於上訴期間屆滿後20日內補
提理由書狀於本院，上訴於臺灣高等法院臺中分院。告訴人或被
害人如對於本判決不服者，應具備理由請求檢察官上訴，其上訴
期間之計算係以檢察官收受判決正本之日期為準。
                              書記官  劉容辰
中    華    民    國    98    年    12    月    9     日
附錄：
刑法第320條第1項：
（普通竊盜罪）
意圖為自己或第三人不法之所有，而竊取他人之動產者，為竊盜
罪，處5  年以下有期徒刑、拘役或 5 百元以下罰金。

司法院資訊處製作；財團法人民間司法改革基金會備份。
